臺灣士林地方法院刑事判決
110年度簡上字第84號
上  訴  人  
即  被  告  陳建坤




上列上訴人即被告因傷害案件，不服本院於中華民國110年2月26
日所為110年度士簡字第35號第一審刑事簡易判決（聲請簡易判
決處刑案號：109年度偵字第19176號），提起上訴，本院管轄第
二審之合議庭判決如下：
    主  文
上訴駁回。
    事  實
一、陳建坤於民國109年11月1日凌晨5時32分許，搭乘張春來所
    駕駛計程車行至臺北市○○區○○○路0段00號路邊，因不滿張春
    來車速過慢，而與張春來發生口角爭執，施創偉、吳瑀芠見
    狀後乃上前制止，陳建坤竟基於傷害之犯意，徒手接續毆打
    吳瑀芠、施創偉，致吳瑀芠受有右臉頰、右上臂及左臀鈍挫
    傷等傷害，施創偉則受有額頭擦傷、雙側手肘擦傷、雙側膝
    部擦傷等傷害。
二、案經吳瑀芠、施創偉訴由臺北市政府警察局大同分局報告臺
    灣士林地方檢察署檢察官聲請簡易判決處刑。
    理 由
一、證據能力之說明
    本院引用被告以外之人於審判外之陳述，業經檢察官及被告
    於準備程序同意其證據能力（見本院110年度簡上字第84號
    卷〈下稱本院卷〉第31頁至第33頁），本院審酌該等證據作成
    之情況，核無違法取證或其他瑕疵，且與待證事實具有關聯
    性，認為以之作為證據為適當，依刑事訴訟法第159條之5規
    定，均有證據能力。其餘認定本案犯罪事實之非供述證據，
    查無違反法定程序取得之情，依刑事訴訟法第158條之4規定
    反面解釋，亦具有證據能力。
二、認定事實所憑證據及理由
　　上開犯罪事實，業據被告陳建坤於偵查及本院審理時均坦承
    不諱（見臺灣士林地方檢察署109年度偵字第19176號卷〈下
    稱偵卷〉第61頁、本院卷第30頁至第31頁、第111頁），核與
    證人張春來、證人即告訴人吳瑀芠、施創偉於警詢及偵訊時
    證述情節相符（見偵卷第13頁至第15頁、第21頁至第23頁、
    第29頁至第30頁、第67頁至第69頁），並有臺北市立聯合醫
    院中興院區109年11月1日驗傷診斷證明書共2份在卷可佐（
    見偵卷第19頁至第20頁、第27頁），足認被告前揭具任意性
    自白與事實相符，堪以採信。本案事證明確，被告上開傷害
    犯行，堪以認定，應依法論科。
三、法律適用
㈠、核被告所為，係犯刑法第277條第1項之傷害罪。
㈡、被告傷害告訴人施創偉、吳瑀芠之時間密接、地點同一，顯
    係基於單一犯意為之，論以接續犯之一罪。被告以一傷害行
    為，同時使告訴人施創偉、吳瑀芠受傷，屬想像競合犯，應
    依刑法第55條規定從一重處斷。
㈢、被告前因不能安全駕駛動力交通工具案件，經本院以108年度
    士交簡字第942號判決有期徒刑2月確定（下稱甲案），被告
    於109年7月23日有期徒刑執行完畢出監，有臺灣高等法院被
    告前案紀錄表在卷可參（見本院卷第9頁至第20頁），甲案
    執行完畢後，雖經臺灣高等法院於109年11月26日以109年度
    聲字第4490號裁定再與他案合併定應執行刑為有期徒刑6月
    ，並於110年3月9日執行完畢，但不影響甲案前已執行完畢
    之事實，是被告於甲案執行完畢後5年內故意再犯本案有期
    徒刑以上之罪，固為累犯，但審酌被告所犯甲案與本案之罪
    名及罪質類型不同，犯罪情節及手段亦屬有別，兩者間顯無
    延續性或關聯性，尚難憑此推認被告有何特別惡性，參酌司
    法院釋字第775號解釋意旨，爰裁量不依刑法第47條第1項規
    定，加重其最低本刑，是被告雖構成累犯，但尚無加重其刑
    之必要，原審主文漏未諭知累犯，但不影響判決本旨，併予
    指明。
四、上訴駁回理由　　　　
㈠、原審認被告前開傷害犯行，事證明確，依刑法第277條第1項
    、第41條第1項前段、刑法第47條第1項（原審判決據上論斷
    欄漏載，應予補充），刑法施行法第1條之1之規定，並審酌
    刑法第57條所列情狀，量處拘役30日，並諭知易科罰金折算
    標準，經核原審認事用法均無違誤，量刑亦稱妥適。
㈡、被告上訴意旨雖以：案發當日我僅出手推告訴人施創偉，就
    遭告訴人施創偉猛烈毆打，因而受有頭皮及上嘴唇撕裂傷、
    頭皮及顏面多處錯擦傷、左肩及前後頸多處擦挫傷、左側背
    部多處擦挫傷、四肢多處挫擦傷等傷害，請法院審酌上情從
    輕量刑等語。然量刑之輕重，係事實審法院得依職權自由裁
    量之事項，茍已斟酌刑法第57條各款所列情狀而未逾越法定
    刑度，不得遽指為違法；又刑罰之量定屬法院自由裁量之職
    權行使，但仍應審酌刑法第57條所列各款事由及一切情狀，
    為酌量輕重之標準，並非漫無限制，在同一犯罪事實與情節
    ，如別無其他加重或減輕之原因，下級審法院量定之刑，亦
    無過重或失輕之不當情形，則上級審法院對下級審法院之職
    權行使，原則上應予尊重（最高法院72年度台上字第6696號
    判決、85年度台上字第2446號判決意旨參照）。經核原審於
    量刑時已審酌刑法第57條各款所列情狀，並在法定刑度內為
    刑之量定，所處刑度尚無失衡或濫用裁量權之情形。至被告
    所稱其遭亦告訴人施創偉毆打成傷部分，核與其所犯傷害罪
    無涉，且告訴人施創偉因毆打被告所犯傷害罪嫌，亦經臺灣
    士林地方檢察署檢察官以110年度偵字第14332號聲請簡易判
    決處刑，有聲請簡易判決處刑書在卷可佐（見本院卷第71頁
    至第72頁），是被告所受上開傷勢自得於告訴人施創偉被訴
    傷害案件予以評價，原審判決未審酌此情，尚無何違法或不
    當之處，是被告上訴為無理由，應予駁回。
據上論斷，應依刑事訴訟法第455條之1第1項、第3項、第368條
，判決如主文。　　
本案經檢察官蔡東利聲請簡易判決處刑，檢察官余秉甄到庭執行
職務。　
中　　華　　民　　國　　110 　年　　11　　月　　16　　日
                  刑事第二庭    審判長法　官  黃于真
                                      法　官  張兆光
                                      法　官  何松穎 
以上正本證明與原本無異。
本件不得上訴。
                                      書記官  蔡宜君　
中　　華　　民　　國　　110 　年　　11　　月　　18　　日
附錄本案論罪科刑法條全文：
中華民國刑法第277條
傷害人之身體或健康者，處五年以下有期徒刑、拘役或五十萬元
以下罰金。
犯前項之罪，因而致人於死者，處無期徒刑或七年以上有期徒刑
；致重傷者，處三年以上十年以下有期徒刑。